# 请教陈版主同一控制下合并

提问人：cpaipo 时间：2017-03-19 22:19:40
请教陈老师，某集团公司下属ABCD全资子公司，现ABCD下属若干全资子公司，现集团将A下属部分子公司划入B公司，B公司下属部分子公司又划拨到A下面来，相当于A公司少了几家公司，又新增加部分公司，集团规定，所有划拨出去的公司年初、本期数据在接受方合并报表上面反应，我想问的是:1A公司编制合并报表，期初比较数据如何处理，我能否直接将原合并报表期初直接加上新增加期初减去划拨出的期初数据，就是相同科目直接加加减减，但是涉及到所有者权益和年初未分配利润能直接加加减减吗？如果涉及到合并增加部分，可以将被合并方实收资本直接加到合并方资本公积，被合并方盈余公积、未分配利润直接加到合并方未分配利润，然后恢复留存收益，但是用这种方式调整比较报表时当期合并报表上出现非常大的资本公积，感觉很怪，这样处理行吗？另外划拨出去子公司前期比较数据如何去掉？ 2 、请问前期比较数据年初未分配利润可以直接用划拨前数据直接加减划拨的期初数据吗？ 3 、请问对于A公司本身在单体报表上需要对划拨进来的公司按照划拨日净资产价值做借:长投 贷 资本公积，但是对于划拨出去公司，账面有长投部分可以直接用长投成本冲资本公积，对于没有长投成本如何下账？可以不用处理吗？合并报表上如何处理？

回答人：chenyiwei
根据合并报表准则规定，在减少子公司时，所减少的子公司仍应纳入合并报表范围直到丧失控制权之日。所以在你所说的集团内部划转中，实际上是划转日之前的合并报表同时包含了划入和划出的子公司的财务数据。如果按照集团要求，将划出的子公司从期初起即不纳入合并报表范围，则属于特殊编制基础。 如果确定采用该特殊基础编制合并报表的，则： 1 、新增子公司的权益项目按相同项目加总的原则处理（假设是 100 ％股权的划转，下同），但划入方的实收资本增加到合并报表的资本公积中；划出方也按相同项目相减的原则处理，但划出方的实收资本应从合并报表的资本公积中扣减。 2 、如果相关子公司自其设立起就在其现股东的控制下，且股权比例未发生过变动，则这样处理是可以的。 3 、对于有长投成本的部分，在个别报表层面可直接按长投成本转出对应的资本公积金额，对于无投资成本的情形，一般无需处理，但需分析具体情况和产生原因，排除前期差错的可能性。